【裁判字號】    98,消債更,271
【裁判日期】    980422
【裁判案由】    更生事件
【裁判全文】
臺灣板橋地方法院民事裁定           98年度消債更字第271號
聲  請  人  甲○○
代  理  人  謝杏奇律師
上列當事人因消費者債務清理事件，聲請更生，本院裁定如下：
    主  文
債務人甲○○自中華民國九十八年四月二十二日下午四時起開始
更生程序。
本件得由司法事務官進行更生程序。
    理  由
一、按法院開始更生程序之裁定，應載明其年、月、日、時，並
    即時發生效力；法院裁定開始更生或清算程序後，得命司法
    事務官進行更生或清算程序，消費者債務清理條例第45條第
    1 項及第16條第1項前段分別定有明文。
二、本件聲請人主張略以：其積欠金融機構債務共新臺幣（下同
    ）1,030,696 元，消費者債務清理條例施行前，曾於民國95
    年5 月間，依中華民國銀行公會會員辦理消費金融案件無擔
    保債務協商機制，與最大債權金融機構國泰世華商業銀行股
    份有限公司（下稱國泰世華）達成協議，約定自95年6 月起
    ，分96期，利率3.00% ，每月繳納12,090元至清償完畢為止
    。聲請人積欠卡債之原因為前配偶王啟安開設麵包店以其名
    義借貸營運資金，積欠卡債將近100 萬元。又聲請人之前配
    偶購買汽車1 輛，汽車貸款30萬元，由聲請人擔任保證人，
    聲請人因而負債將近130 萬元。嗣因麵包店經營不善而結束
    營業，聲請人之前配偶於生意失敗後，離家未知去向，對家
    庭不聞不問，聲請人因而訴請裁判離婚。聲請人95年5 月23
    日協商成立時，聲請人並無工作，根本無力負擔協商金額，
    且須獨力扶養幼子，而聲請人目前任職於達益食品工業股份
    有限公司，每月收入約17,500元，政府身障補助金每月3,00
    0 元、兒少扶助1,400 元、租金補助1,750 元，每月收入共
    計23,430元，聲請人為期節省支出以清償債務，於97年7 月
    8 日起自租金6,500 元之租屋更換至租金3,500 元之租屋，
    而聲請人每月支出扶養費7,550 元、房租3,500 元及其他生
    活必要費用合計共16,650元，是聲請人每月收入23,430元扣
    除每月應繳納之協商金額12,090元後，僅餘11,340元，顯然
    無法負擔最低生活必要費用16,650元之支出，是有不可歸責
    於己之事由，致履行債務顯有重大困難，且其無擔保或無優
    先權之債務總額未逾1,200 萬元，復未經法院裁定開始清算
    程序或宣告破產，爰向法院聲請更生等語。經查：聲請人所
    主張之上開事實，業據提出95年協商協議書、債權人清冊、
    財團法人金融聯合徵信中心當事人綜合信用報告、身分證正
    、反面影本、戶籍謄本、聲請人及其子王○○之財政部臺灣
    省北區國稅局94至96年度綜合所得稅各類所得資料清單、全
    國稅總歸戶資料清單、員工在職證明書影本、存摺影本、子
    女學雜費收據、房屋租賃契約書影本、臺灣板橋地方法院97
    年度消債更字第1417號民事裁定及96年度執天字第68281 號
    執行命令影本、勞工保險被保險人投保資料表、國寶人壽股
    份有限公司保單影本、96年8 月至98年2 月薪資明細表、身
    心障礙手冊影本、房租及電費繳費證明影本、97年各類所得
    扣繳暨免扣繳憑單影本等為證，堪信聲請人主張為真實。本
    件又查無聲請人有消費者債務清理條例第6 條第3 項、第8
    條或第46條各款所定駁回更生聲請之事由存在，則聲請人聲
    請更生，洵屬有據，爰裁定如主文。
三、另聲請人應於更生程序開始後，由債權人會議可決或由法院
    裁定認可其更生方案後方能實行，倘未能經債權人會議可決
    或經法院裁定認可，則依消費者債務清理條例第61條規定，
    應續行清算程序，故本件聲請人仍應提出足以為債權人接受
    或經法院認為公允之更生方案以供採擇，附此敘明。
中    華    民    國    98    年    4     月    22    日
              民事第一庭  法      官  陳翠琪
上為正本係照原本作成
本件不得抗告
本裁定已於98年4月22日下午4時公告。
中    華    民    國    98    年    4     月    22    日
                          書  記  官  簡曉君


司法院資訊處製作；財團法人民間司法改革基金會備份。
